臺灣高等法院臺中分院刑事裁定　
111年度聲字第529號

聲  請  人  臺灣高等檢察署臺中檢察分署檢察官     
受  刑  人  陳寶月


上列聲請人因受刑人數罪併罰有二裁判以上，聲請定其應執行之
刑（聲請案號：111年度執聲字第173號），本院裁定如下：
    主  文
陳寶月因犯如附表所示各罪所處之刑，有期徒刑部分應執行有期
徒刑伍月，如易科罰金，以新臺幣壹仟元折算壹日。
    理  由
一、聲請意旨略以：受刑人陳寶月因竊盜等案件，均經法院判決
    確定如附表所示，檢察官聲請定應執行刑，應依刑法第53條
    、第51條第5款，定其應執行之刑，及依刑法第41條第1項、
    第8項規定，諭知易科罰金之折算標準，爰依刑事訴訟法第4
    77條第1項聲請裁定等語。
二、按數罪併罰，有二裁判以上者，依第51條之規定，定其應執
    行之刑，刑法第53條定有明文。又數罪併罰，分別宣告其罪
    之刑，如宣告多數有期徒刑者，於各刑中之最長期以上，各
    刑合併之刑期以下，定其刑期，但不得逾30年，刑法第51條
    第5款亦定有明文。次按犯最重本刑為5年以下有期徒刑以下
    之刑之罪，而受6月以下有期徒刑或拘役之宣告者，得以新
    臺幣1千元、2千元或3千元折算1日，易科罰金，刑法第41條
    第1項亦定有明文。末按數罪併罰之定應執行之刑，係出於
    刑罰經濟與責罰相當之考量，並非予以犯罪行為人或受刑人
    不當之利益，為一種特別的量刑過程，相較於刑法第57條所
    定科刑時應審酌之事項係對一般犯罪行為之裁量，惟定應執
    行刑之宣告，乃對犯罪行為人本身及所犯各罪之總檢視，除
    應考量行為人所犯數罪反應出之人格特性，並應權衡審酌行
    為人之責任與整體刑法目的及相關刑事政策，在量刑權之法
    律拘束性原則下，依刑法第51條第5款之規定，採限制加重
    原則，以宣告各刑中之最長期為下限，各刑合併之刑期為上
    限，但最長不得逾有期徒刑30年，資為量刑自由裁量權之外
    部性界限，並應受法秩序理念規範之比例原則、平等原則、
    責罰相當原則、重複評價禁止原則等自由裁量權之內部抽象
    價值要求界限之支配，以使輕重得宜，罰當其責，俾符合法
    律授與裁量權之目的，以區別數罪併罰與單純數罪之不同，
    兼顧刑罰衡平原則（最高法院100年度台抗字第440號刑事裁
    定意旨參照）。
三、經查：
　㈠受刑人因犯如附表所示之罪，分別經本院判決判處如附表所
    示之刑，皆經確定在案，有上開該案件判決及臺灣高等法院
    被告前案紀錄表等附卷可稽。茲聲請人以本院為上開案件犯
    罪事實最後判決之法院，聲請定其應執行之刑，本院審核認
    其聲請為正當，應予准許。
  ㈡又定應執行刑，不僅攸關國家刑罰權之行使，於受刑人之權
    益亦有重大影響，除顯無必要或有急迫情形外，法院於裁定
    前，允宜予受刑人以言詞、書面或其他適當方式陳述意見之
    機會，程序保障更加周全（最高法院110年度台抗大字第489
    號大法庭裁定意旨參照）。本院就檢察官聲請事項已以書面
    通知受刑人而給予陳述意見之機會，經受刑人表示略以：受
    刑人因罹患鬱症、創傷後壓力癥候群、鎮靜藥物濫用、疑似
    藥物濫用及戒斷致錯覺和失憶狀態，而犯附表所示之竊盜案
    件，經治療、追蹤後，已無再有類似犯行，並賠償大多數被
    害人及和解，顯積極治療，面對錯誤及問題，顯有悛悔實據
    ，行為回歸正軌。經臺灣臺中地方檢察署通知亦已分別繳納
    易科罰金新臺幣4萬元、5萬9千元，懇請審酌上情，從輕定
    執行刑，給受刑人1個自新機會等語，有受刑人刑事陳述意
    見狀暨狀附證據在卷可稽（本院卷第51至57頁）。
  ㈢綜上，爰審酌受刑人所犯如附表所示各罪之犯罪類型、行為
    態樣、手段、動機與責任非難度等一切情狀，及前揭所述之
    比例原則、責罰相當原則等自由裁量權之內部性界限等情為
    整體評價，定其應執行之刑及諭知易科罰金之折算標準，如
    主文所示。　　　　
四、據上論斷，爰依刑事訴訟法第477條第1項，刑法第53條、第
    51條第5款、第41條第1項前段，裁定如主文。　　
中    華    民    國    111    年    3    月    30    日
            刑事第七庭  審判長法  官  梁  堯  銘
                              法  官  羅  國  鴻
                              法  官  張  智  雄
以上正本證明與原本無異。
不得抗告。
                              書記官  江  玉  萍
　　　　　　　　　　　　　　　
中　　華　　民　　國　　111 　年　　3 　　月　　30　　日

附表：受刑人陳寶月定應執行刑案件一覽表【民國／新臺幣】     編    號  1 2 3 罪    名  竊盜 竊盜 竊盜 宣告刑  有期徒刑2月 有期徒刑3月 有期徒刑2月（4次） 犯罪日期  109.06.26 109.04.02 109.04.02 偵查（自訴）機關年度案號  臺中地檢109年度偵字第22752 6號 臺中地檢109年度偵字第11463號 臺中地檢109年度偵字第11463號 最後事實審 法 院 臺中高分院 臺中高分院 臺中高分院  案 號 110年度上易字第834號 110年度上易字第971號 110年度上易字第971號  判決日期 111.01.06 111.01.06 111.01.06 確定判決 法 院 臺中高分院 臺中高分院 臺中高分院  案 號 110年度上易字第834號 110年度上易字第971號 110年度上易字第971號  判決確定日期 111.01.06 111.01.06 111.01.06 得否為易科罰金、易服社會勞動之案件  得易科 得社勞 得易科 得社勞 得易科 得社勞 備    註  臺中地檢111年度執字第1564號 臺中地檢111年度執字第1748號 編號2–3定應執行有期徒刑4月